---
title: "Dieta wegańska"
author: "Aleksandra Micińska"
date: "17 maja 2018"
output: 
  html_document:
    df_print: paged
    theme: spacelab
    highlight: espresso
---
#### Zalety diety wegańskiej

 1. Podstawę żywienia wegan stanowią:
 + warzywa, 
 + owoce, 
 + produkty zbożowe 
 + rośliny strączkowe 
 + orzechy. 
  
  Każdą z tych grup pokarmowych cechuje niska kaloryczność, wysoka zawartość substancji odżywczych itp.
 
 2. Nieprawdą jest, że białko roślinne jest mniej wartościowe od białka zwierzęcego.
 3. Dieta jest korzystna dla pracy mózgu, w przeciwieństwie do diety bogatej w tłuszcz zwierzęcy

## Wady diety wegańskiej
 1. Dieta wegańska może doprowadzić do choroby. Dowodem jest artykuł na stronie [tutaj](https://oczymlekarze.pl/zdrowy-styl-zycia/dieta/3404-powrot-miesa-czyli-dlaczego-pozegnalem-weganizm),
 2. Może powodować niedobory witamin,
 3. Musi być bardzo urozmaicona.
 
 
#### Porównanie posiłku diety wegańskiej i normalnej
 
 | Dieta                 | Wegańska                                               | Normalna                                                           |   |   |
|-----------------------|--------------------------------------------------------|--------------------------------------------------------------------|---|---|
| Rodzaj posiłku        | obiad                                                  | obiad                                                              |   |   |
| Produkty              | bataty, ciecierzyca pomidory, jogurt sojowy, przyprawy | schab, bułka tarta, jajka, ziemniaki, marchewka, jabłko, przyprawy |   |   |
| Liczba kalorii (kcal) | 340                                                    | 700                                                                |   |   |



```{r echo=FALSE}
library(ggplot2)
ggplot(data = mpg) +
geom_point(mapping = aes(x = displ , y = cty))
```
```{r echo=FALSE}
library(tidyverse)
diamonds %>% filter(cut == "Very Good")
```
```{r include=FALSE}
ggplot(data = mpg) +
  geom_histogram(mapping  = aes(displ), bins = 10) +
  labs(title = "Auta", x = "pojemność", y = "ilość samochodów")
```


> A to jest cytowanie "Super cytowanie"
